臺灣高等法院高雄分院民事裁定
111年度抗字第54號
抗  告  人  謝光智  

相  對  人  李思瑩  

上列抗告人因與相對人間侵權行為損害賠償事件，對於中華民國
111年1月21日臺灣高雄地方法院110年度訴字第478號裁定提起抗
告，本院裁定如下： 
    主  文
抗告駁回。
抗告費用由抗告人負擔。
    理  由
一、本件抗告意旨略以：伊已減縮上訴聲明，僅請求相對人給付
    新台幣（下同）25萬元本息，因不知法官是否同意縮減金額
    ，亦不知縮減後之裁判費金額多少與繳納方式，未料竟收到
    因未繳納裁判費之上訴駁回裁定，深感錯愕不解，伊無法學
    背景，上網查知可就一審判決不服部分述明原因，依法為自
    身權益上訴，請求廢棄原裁定，同意伊減縮標的金額，裁定
    以對應之裁判費繳納等語。
二、按提起民事第二審上訴，應依民事訴訟法第77條之16第1 項
    前段規定預納裁判費，此為法定必備之程式。又依同法第24
    9條第1項第6款規定，原告起訴不合程式者，審判長應定期
    間先命補正，逾期仍未補正，法院應以裁定駁回之，此依同
    法第463條規定，於第二審程序準用之。次按抗告人雖曾減
    縮上訴聲明，但原法院命其補繳裁判費之裁定，並不因此失
    其效力。抗告人既未於限期內補繳按減縮後之訴訟標的金額
    計算所應行補繳之裁判費，原法院認其上訴為不合法予以駁
    回，要無不合（最高法院75年台抗字第115號裁判、99年度
    台抗字第330號裁定意旨參照）。
三、經查：
　㈠本件抗告人上訴聲明請求相對人給付100萬元本息（原審訴字
    卷第219頁），惟未繳納裁判費，原法院於民國110年12月22
    日裁定本件訴訟標的金額為100萬元，命抗告人於收受裁定
    送達後5日內，補繳第二審裁判費16,350元，如逾期未補正
    ，即駁回其上訴。該裁定已於110年12月23日送達抗告人，
    有送達證書在卷可稽(原審訴字卷第245、247頁）。抗告人
    逾期仍未補正，有多元化案件繳費狀況查詢清單附卷可憑（
    原審訴字卷第249頁），原法院因認其上訴不合法，以裁定
    駁回，經核並無違誤。
  ㈡抗告人雖以前開情詞為辯，然抗告人就上訴聲明為數量上之
    縮減本得任意為之（民事訴訟法第446條第1項參照），法院
    原無需為同意與否之表示。而抗告人縱減縮上開請求金額，
    但原法院命其補繳裁判費之裁定，並不因此失其效力，原法
    院亦無重新核定之義務，抗告人仍應於期限內補繳按其減縮
    後之訴訟標的金額計算所應補繳之裁判費。況本件為單純之
    金錢請求，抗告人得輕易自司法院公開網站所提供之民事裁
    判費試算表計算減縮後應補繳之裁判費，甚可逕由原裁定之
    記載比例核算其減縮後應補繳之裁判費，抗告人縱不懂法律
    ，然以現今資訊之發達，諮詢管道之多元，並無不得諮詢法
    院訴訟輔導科或法律專業人士之情況，其以上開理由指摘原
    裁定不當，聲明廢棄，非有理由，應予駁回。
四、據上論結，本件抗告為無理由，爰裁定如主文。
中　　華　　民　　國　　111 　年　　2 　　月　　18　　日
                            民事第五庭
                                審判長法  官   蘇姿月
　　　　　　　　　　　　　　　        法  官   謝雨真
　　　　　　　　　　　　　　　　      法  官   郭宜芳
以上正本證明與原本無異。
本件不得再抗告。
中　　華　　民　　國    111    年    2    月    18    日
                                      書記官   盧姝伶